臺灣屏東地方法院刑事判決
96年度訴字第759號
公　訴　人　臺灣屏東地方法院檢察署檢察官
被　　　告　甲○○
　　　　　　　　　　（
上列被告因搶奪案件, 經檢察官提起公訴（96年度偵字第4344號
）及移送併辦（96年度偵字第4684號）, 本院裁定依簡式審判程
序審理, 判決如下：
    主  文
甲○○犯如附表編號一至三所示之搶奪罪, 均累犯, 各處如附表
編號一至三所示之刑。應執行有期徒刑參年拾月。
    事  實  及　理　由
一、事實：甲○○曾於民國93年間, 因搶奪案件, 為本院判處有
    期徒刑8 月, 緩刑3 年確定。惟於94年間, 又因犯搶奪案件
    , 為臺灣高雄地方法院判處有期徒刑1 年確定, 上開緩刑亦
    因之遭到撤銷。另於95年間, 因詐欺案件, 為本院判處有期
    徒刑10月確定。前開確定判決所處之刑, 自94年2 月24日起
    接續執行, 本應至96年1 月20日縮刑期滿, 惟於95年10月19
    日甲○○即獲得假釋並交付保護管束, 迄原應執行完畢日為
    止, 其假釋均未撤銷, 其未執行之刑, 以已執行完畢論。惟
    其不知悔改, 竟因失業, 無錢可供花用, 而分別意圖為自己
    不法之所有, 於下列時、地搶奪他人財物:
    (一)於96年6 月12日20時5 分許, 騎乘車號XMS-466 號機車行
      經屏東縣長治鄉○○路109 號大仁技術學院前時, 因見丁○○獨自1 人騎乘車號GWU-631 號機車, 認為有機可乘,
      即尾隨在後, 復乘其不備之際, 徒手搶奪其放置在機車腳
      踏板處之手提包1 個（內有現金新台幣﹝下同﹞6,000 元
      、手機1 支、國民身分證、健保卡及郵局金融卡各1 張）
      , 並旋即於得手後騎車逃逸。甲○○於搶奪得上揭手提包
      後, 取出其內金錢花用, 其餘贓物則分別棄置在屏東縣鹽
      埔鄉永隆村之電線桿前及南華大橋附近（均未尋獲）。
    (二)於96年6 月13日晚間22時20分許, 甲○○先騎乘上開機車
      , 在屏東縣高樹鄉農會超市, 尾隨乙○○騎乘之車號PC-2
      997 號機車, 迄當日晚間22時30分許, 行至屏東縣高樹鄉
      泰山村勝利橋上時, 其認時機屆至, 即騎車至乙○○左方
      , 出手推倒陳女所乘機車, 致乙○○受有輕傷（傷害部分
      未據告訴）, 復於2 分鐘後, 騎車返回乙○○倒地處, 乘
      乙○○不備之際, 搶奪陳女所有之手提袋1 個（內有現金
      9,000 元、郵局存摺3 本、土地銀行金融卡、國民身分證
      、健保卡、汽、機車駕駛執照各1 張、印章2 枚）後, 駕
      車逃離。甲○○搶奪得手後, 即取出手提袋中之現金供己
      花用, 其餘贓物則丟棄在屏東縣高樹鄉○○路成功橋大排
      水溝內（未尋獲）。
    (三)於96年7 月2 日21時40分許, 騎乘上開機車行經屏東縣高
      樹鄉○○村○○路4 號前時, 見丙○○獨自1 人騎乘車號
      MBE-739 號機車, 並將手提包懸掛在腳踏板處, 即尾隨在
      後, 復乘其不備之際, 徒手搶奪其放置在機車腳踏板處之
      手提包1 個（內有現金6,500 元、手機1 支、國民身分證
      、健保卡、機車駕駛執照、郵局、玉山銀行金融卡各1 張
      ）後, 隨即騎車逃逸。甲○○搶奪得手後, 即將手提包內
      之金錢取出供己花用, 其餘贓物則棄置在屏東縣高樹鄉○○村○○路台電表箱前（未尋獲）。嗣於96年7 月3 日15
      時許, 為警循線在甲○○位在屏東縣高樹鄉○里路3 之1
      號住處內搜索並扣得其搶奪自丙○○之贓款2,750 元（其
      中1, 000元紙鈔2 張, 500 元、100 元紙鈔各1 張, 50元
      紙鈔3 張, 已發還丙○○）而查獲。
二、證據: 本件證據除引用起訴書證據清單欄記載之證據（如附
    件）外, 並引用被告於本院審理中之自白為證據。
三、核被告甲○○於事實欄(一)、(二)、(三)所載時地搶奪他人財物之
    行為, 均係犯刑法第325 條第1 項之搶奪罪。被告所犯上開
    數罪, 犯意各別, 被害法益不同, 應分論併罰。被告前有如
    事實欄所示之科刑及執行情形, 有台灣高等法院被告前案紀
    錄表附卷足憑, 其於刑之執行完畢後5 年內, 故意再犯本件
    有期徒刑之3 罪, 均為累犯, 應分別依法加重其刑。又臺灣
    屏東地方法院檢察署檢察官以屏檢光盈96偵4684字第22644
    號函檢送該署96年偵字第4684號卷證函請本院併辦部分, 經
    查與事實欄(一)部分之犯罪事實屬同一案件, 為起訴效力所及
    , 本院自應併案審理, 附此敘明。爰審酌被告之智識程度、
    曾有酒後駕車、搶奪、詐欺等犯罪前科, 素行不端, 本件犯
    罪之動機、目的, 所用犯罪手段除影響社會治安, 破壞交通
    秩序外, 並足以危害被害人之生命、身體安全, 其於事實欄
    (二)部分所載時地搶奪被害人乙○○時,曾致被害人倒地受傷,
    其三件搶奪犯罪所得利益, 被害人所受損害, 被告事後坦承
    犯行等一切情狀, 分別量處如主文所示之刑, 並合併定其應
    執行之刑, 以資懲儆。
據上論斷, 應依刑事訴訟法第273 條之1 第1 項、第299 條第1
項、第310 條之2,刑法第325 條第1 項、第47條第1 項、第51
條第5 款, 刑法施行法第1 之1 條, 判決如主文。
中　　華　　民　　國　　96　　年　　8 　　月　　22　　日
                  刑事第四庭    法  官  王以齊
以上正本證明與原本無異。
如不服本判決應於收受本判決送達後十日內向本院提出上訴書狀
，其未敘述上訴理由者，並得於提起上訴後十日內向本院補提理
由書狀（均須按他造當事人之人數附繕本）「切勿逕送上級法院
」
中　　華　　民　　國　　96　　年　　8 　　月　　22　　日
                                書記官  盧姝伶
附表：
┌─┬────┬──────┬──────┬──────┐
│編│犯罪事實│所犯罪名    │所犯法條    │宣 告 刑    │
│號│        │            │            │            │
├─┼────┼──────┼──────┼──────┤
│一│如事實欄│搶奪        │刑法第325 條│有期徒刑壹年│
│  │(一)所示  │            │第1 項      │肆月        │
├─┼────┼──────┼──────┼──────┤
│二│如事實欄│同上        │同上        │有期徒刑壹年│
│  │(二)所示  │            │            │陸月        │
├─┼────┼──────┼──────┼──────┤
│三│如事實欄│同上        │同上        │有期徒刑壹年│
│  │(三)所示  │            │            │肆月        │
└─┴────┴──────┴──────┴──────┘
附錄本判決論罪科刑法條：
刑法第325條第1項
意圖為自己或第三人不法之所有, 而搶奪他人之動產者, 處6 月
以上5 年以下有期徒刑。
